【裁判字號】    99,上易,1437
【裁判日期】    991110
【裁判案由】    違反毒品危害防制條例
【裁判全文】
臺灣高等法院臺中分院刑事判決        99年度上易字第1437號
上  訴  人
即  被  告  甲○○
上列上訴人即被告因違反毒品危害防制條例案件，不服臺灣苗栗
地方法院99年度易字第924號中華民國99年9月20日第一審判決（
起訴案號：臺灣苗栗地方法院檢察署99年度毒偵字第904號），
提起上訴，本院判決如下：
    主    文
上訴駁回。
    事    實
一、本件原審法院99年9月20日99年度易字第924號判決書於99
    年9月28日送達現於臺灣臺中監獄苗栗分監另案執行中之上
    訴人即被告甲○○，由被告本人親自收受，有原審卷附之送
    達證書1紙在卷可稽，則其上訴期間自送達之翌日起算10日
    ，上訴期間於99年10月8日屆滿，上訴人於99年10月5日具狀
    向原審法院提出上訴（以上訴狀送達法院之日為準，不以投
    遞日為準），此有蓋有臺灣苗栗地方法院收狀章記載收狀日
    期之上訴狀各1紙，附卷可憑，故本件上訴尚未逾期，合先
    敘明。
二、按不服地方法院之第一審判決而上訴者，須提出上訴書狀；
    上訴書狀並應敘述具體理由，此為法定必備之程式。上訴書
    狀未敘述上訴理由者，應於上訴期間屆滿後20日內補提理由
    書於第一審法院，逾期未補提者，第一審法院應定期間先命
    補正。倘上訴書狀已敘述理由，但所敘述者非屬具體理由，
    則屬不符上訴之法定程式，由第二審法院以其上訴不合法律
    上程式，判決駁回，不生定期命補正之問題，此觀刑事訴訟
    法第350條第1項、第361條、第362條及第367條之規定自明
    。所謂具體理由，必係依據卷內既有訴訟資料或提出新事證
    ，指摘或表明第一審判決有何採證認事、用法或量刑等足以
    影響判決本旨之不當或違法，而構成應予撤銷之具體事由，
    始克當之（例如：依憑證據法則具體指出所採證據何以不具
    證據能力，或依憑卷證資料，明確指出所為證據證明力之判
    斷如何違背經驗、論理法則）。若僅泛言原判決認定事實錯
    誤、違背法令、量刑失之過重或輕縱，而未依上開意旨指出
    具體事由；或形式上雖已指出具體事由，然該事由縱使屬實
    ，亦不足以認為原判決有何不當或違法者（例如：對不具有
    調查必要性之證據，法院未依聲請調查亦未說明理由，或援
    用證據不當，但除去該證據仍應為同一事實之認定），皆難
    謂係具體理由，俾與第二審上訴制度旨在請求第二審法院撤
    銷、變更第一審不當或違法之判決，以實現個案救濟之立法
    目的相契合，並節制濫行上訴（最高法院97年度台上字第
    892、3967、3894、3889號判決意旨參照）。
三、經查：
（一）本件上訴人之上訴理由謂：「按刑法第57條刑之酌科應審
      酌行為人一切情狀，被告無論偵訊或庭訊期間對於所犯罪
      行均坦承不諱，足顯被告犯後態度良好，不規避該負的法
      律責任。本案施用第二級毒品判決有期徒刑8月與一般相
      同案件之判例相較顯為過重，爰此提起上訴，請求改判較
      輕之刑責。」等語。
（二）惟按刑罰之量定，為事實審法院自由裁量之職權，倘其所
      量之刑並未逾越法定刑之範圍（即所謂外部界限），復無
      違反比例或罪刑相當原則之情形（即所謂內部界限）者，
      自不得任意指為違法，最高法院97年度台上字第3096號、
      97年度台上字第2615號判決意旨可資參照。經查：被告於
      警偵訊與原審審理時均自承有施用第二級毒品（見偵訊筆
      錄、原審審理筆錄），參以被告尿液檢驗結果呈現甲基安
      非他命之陽性反應，此有苗栗縣苗栗分局毒品犯罪嫌疑人
      尿液採驗作業管制紀錄、中山醫藥大學附設醫院99年5月
      13 日之濫用藥物尿液檢驗報告各1份（見偵卷第27、28頁
      ）在卷可參。原審依上開檢驗報告及被告之自白認定被告
      犯罪，並依簡式審判程序判決，其對原審判決採用證據、
      認定事實及適用法律等節均不爭執。而原審判決理由內，
      已載明審酌被告之施用毒品前科素行，符合累犯要件而應
      加重其刑，因而判處有期徒刑8月，顯已注意適用刑法第
      57條之規定，原審所處之刑符合「罰當其罪」之原則，並
      無輕重失衡之情形。被告提起上訴，固具備形式上之理由
      ，但其並未提出新事證，以供調查，亦未依據卷內之訴訟
      資料，指摘原審判決有何足以影響判決本旨之不當或違法
      ，構成應予撤銷之具體事由，徒憑己意漫指原審判決太重
      ，自不足以動搖原判決認定犯罪事實及量刑之基礎，難認
      係具體理由。其上訴顯然違背法律上之程式，應予駁回，
      並不經言詞辯論為之。
（三）被告於上訴理由中，既未依卷內既有訴訟資料或提出新事
      證，指摘或表明原審判決有何採證認事、用法或量刑等足
      以影響判決本旨之不當或違法，而構成應予撤銷之具體事
      由，即與未敘述具體理由無異。
（四）是上訴人提起本件上訴之理由既非具體，爰不經言詞辯論
      ，逕行判決駁回被告之上訴。
（五）據上論斷，應依刑事訴訟法第367條前段、第372條，判決
      如主文。
中    華    民    國    99    年    11    月    10    日
            刑事第六庭    審判長法  官  李  文  雄
                                法  官  黃  小  琴
                                法  官  陳  如  玲
以上正本證明與原本無異。
不得上訴。
                                書記官  陳  信  和
中    華    民    國    99    年    11    月    10    日

司法院資訊處製作；財團法人民間司法改革基金會備份。
